臺灣高等法院高雄分院刑事裁定　　　　　96年度交抗字第84號
抗告人即
受處分人　甲○○
上列抗告人因聲明異議案件，不服臺灣高雄地方法院中華民國96
年4 月30日裁定（96年度交聲字第130 號），提起抗告，本院裁
定如下：
    主  文
抗告駁回。
    理  由
一、本件抗告意旨略以：台南市警察局南市警交字第09618002
    500 號書函說明二、至該路口闖紅燈，乃當場以手勢指揮停
    車，與證人陳聖宗所證述：「．．．在異議人車輛後面，就
    開警示燈跟過去，在下一個路口異議人停紅燈時，才敲異議
    人之車窗的玻璃，請異議人靠邊」等語有明顯差異。當時
    抗告人於黃燈亮時前輪已通過停止線而加速通過，應屬紅燈
    直行，非屬道路交通管理處罰條例第53條第1 項之闖紅燈行
    為。證人提供之錄音譯文中對於抗告人有利部分均未錄音
    ，且警員突然敲玻璃動作使人心生畏懼，要求免開紅單係人
    情之常。原裁定片面採證人證詞，對抗告人不公，爰提起抗
    告云云。
二、按汽車駕駛人，行經有燈光號誌管制之交岔路口闖紅燈者，
    處新臺幣1,800 以上5,400 元以下罰鍰；汽車駕駛人違反第
    53條者，除依原條款處罰外，並予記違規點數三點，道路交
    通管理處罰條例第53條第1 項及第63條第1 項第3 款分別定
    有明文。
三、原裁定以：本件異議人甲○○於96年1 月10日晚上7 時27分
    許，駕駛車號2112-CC 號營業小客車，沿臺南市○○路由北
    往南方向行駛，行經海安路與府前路交岔路口，因違規闖越
    紅燈，而於下一路口停等紅燈時經警攔停舉發等情，業經證
    人即本件舉發警員陳聖宗（原裁定書誤載為陳勝宗）到庭證
    稱：當時伊與兩名同事巡邏，在海安路及府前路口停等紅燈
    時，發現異議人駕駛之車輛在海安路直行經過府前路時，沒
    有停等紅燈而直行駕駛，當時伊在異議人車輛後面，就開警
    示燈跟過去，在下一個路口異議人停紅燈時，才敲異議人之
    車窗的玻璃，請異議人靠邊等語（見原審96年4 月27日之訊
    問筆錄）。證人陳聖宗上開證述情節，除能具體描述值勤時
    所見之情況外，且無任何矛盾之處，而其係在案發地點執行
    巡邏勤務時，全程目睹異議人之闖越紅燈事實後始而自後追
    趕並攔檢舉發，其與異議人素不認識，亦無仇隙，則證人陳
    聖宗基於維護交通秩序所為之舉發，應無任意構陷異議人違
    規之由，足認證人上開證詞為真實。再參以經原審法院當庭
    勘驗案發當時員警之現場錄音，異議人當場向證人陳聖宗坦
    承其闖越紅燈之事實，有勘驗筆錄及錄音譯文各1 份在卷可
    稽，益徵異議人確有於上開時、地駕車因違規闖越臺南市○
    ○路與府前路交岔路口之紅燈，而為警攔停舉發。至異議人
    辯稱：伊並未闖越紅燈，錄音內容並非伊之真意云云，要與
    事實不符，洵無可採。另異議人雖辯稱：員警當時並未照相
    ，且未當場攔停異議人云云，然依證人陳聖宗上開證詞顯示
    ，依當時之情形，異議人既已闖越紅燈，證人陳聖宗自無從
    當場攔停，且證人隨即自後追趕異議人，則依當時情狀，自
    亦難期待證人當時有充分之時間可供照相存證，異議人之抗
    辯並不足採。末按汽車駕駛人，行經有燈光號誌管制之交岔
    路口闖紅燈者，處新臺幣1,800 以上5,400 元以下罰鍰，道
    路交通管理處罰條例第53條第1 項定有明文，其處罰之行為
    態樣自然包括紅燈直行及紅燈左轉（至紅燈右轉則屬同條例
    第53條第2 項處罰之行為），異議人濫行指摘該條例並不處
    罰紅燈直行行為，顯不可採等語。經核原裁定認事用法均無
    不當。抗告人雖以上揭情詞，提起抗告，指摘原裁定不當，
    惟查：本件係警員發現抗告人闖紅燈後，於下一路口敲抗告
    人車窗請抗告人靠邊停車一節，已據證人陳聖宗在原審審理
    時到庭結證屬實，並經抗告人是認在卷（見原審卷第15、16
    頁），則台南市警察局上開書函所敘述之「當場以手勢指揮
    停車」等語，固與事實未盡相符，惟對於抗告人之闖紅燈違
    規行為並無直接影響，不足採為有利抗告人之依據。又抗告
    人當時係正駕駛汽車向前行駛，車輛具有一定速度，而燈光
    號誌由綠燈變為黃燈係一瞬間而已，抗告人發現號誌變黃燈
    時，如何能確知其遇黃燈亮時，其車輛前輪已通過停止線？
    且證人陳聖宗與抗告人素不相識，且無何怨隙，此為抗告人
    所不爭執，而員警舉發交通違規縱有績效，惟此亦僅足增加
    員警些微之服務成績，並無何重大利益，如其於法院為偽證
    犯行，則依法需負擔受有期徒刑7 年以下刑責之風險，二者
    比較之下，衡情證人陳聖宗應無為些微服務績效而甘冒刑罰
    制裁之風險，而為偽證犯行之必要甚明。再證人陳聖宗於原
    審所庭呈之現場錄音節錄譯文內容，與原審當庭勘驗錄音光
    碟片所得之內容相符，此有原審訊問筆錄可憑（見原審卷第
    16頁、第18至20頁）。抗告人確曾向證人陳稱：我闖紅燈，
    我沒有注意看等語屬實，而參以該錄音中之對話係連續對話
    ，中間並無前後不連貫之情形，亦難認有何對抗告人有利說
    詞未予錄音或刻意刪除情事甚明。是抗告人上揭情詞，均不
    足為其有利之認定；本件抗告為無理由，應予駁回。
據上論結，應依刑事訴訟法第412 條，道路交通案件處理辦法第
26條，裁定如主文。
中　　華　　民　　國　　96　　年　　5 　　月　　29　　日
                  刑事第四庭    審判長法官　蕭權閔
                                      法官　陳吉雄
                                      法官　林水城
以上正本證明與原本無異。
本裁定不得再抗告。
中　　華　　民　　國　　96　　年　　5 　　月　　29　　日
　　　　　　　　　　　　　　　　　  書記官　吳新貞
